# 求助陈版：子公司的会计政策采用问题。

提问人：csse235 时间：2022-01-20 16:21:10
问题1:母子公司某项会计政策如投资性房地产的后续计量采用成本计量，子公司所处行业与母公司相同，行业监管等外部因素未要求子公司采用特别的会计政策，子公司后续计量是否必须采用与母公司一致的会计政策？如子公司投资性房地产一直采用成本法，不得变更为公允价值计量。问题 2 ：依据《企业会计准则 33 号-合并财务报表应用指南》 “在在 编 制合并制合并 财务报 表前表前，， 应统 一一要求子公司所采用的会 计 政策与母公司保持一致。 对 一些境外子公司，，由于所在国或地区法律、会 计 政策等方面的原因，确，确 实 无法使其采用的会 计 政策与母公司所采用的会 计 政策保持一致，，则应 当要求其按照母公司所采用的会 计 政策政策，，重新重新 编报财务报 表表，，也可以由母公司根据自身所采用的会 计 政策政策 对 境外子公司 报 送的送的 财务报 表表 进 行行 调 整整，以重编或调整编制的境外子公司的财务报表，作为编制合并财务报表的基础。”似乎只有当母公司确实无法要求子公司采用和母公司相同的会计政策时，才允许子公司按照母公司会计政策重新编制财务报表，否则，子公司均应当采用与母公司相同会计政策，这样理解是否正确，即问题 1 中子公司投资性房地产后续计量应当与母公司一致？？

回答人：chenyiwei
子公司自身的报表中可以采用不同于母公司的会计政策（例如，投资性房地产的后续计量方法）。但在母公司编制合并报表时，需将母子公司会计政策统一。
如果子公司采用了不同于母公司的会计政策，则需根据母公司的会计政策编制备查的会计记录，在母公司编制合并报表时提供给母公司，作为母公司对子公司报表进行调整的依据。